【裁判字號】    89,易,1219
【裁判日期】    890628
【裁判案由】    公共危險等
【裁判全文】
臺灣臺南地方法院刑事判決                        八十九年度易字第一二一九號
    公  訴  人  臺灣台南地方法院檢察署檢察官
    被      告  丙○○
右列被告因恐嚇等案件，經檢察官提起公訴（八十九年度偵字第三八八七號），本院
判決如左：
    主      文
丙○○漏逸煤氣，致生公共危險，處有期徒刑壹拾月。
    事      實
一、丙○○與乙○○○係夫妻關係，二人平日感情不睦，丙○○於民國（下同）八十
    九年二月十六日五時許，飲酒後回到台南縣永康市○○街五三六巷二號住處，竟
    基於恐嚇之犯罪故意，將家中五公斤裝之瓦斯桶打開開關，漏逸煤氣，致生公共
    危險，並揚言：「嘜呼你死」（台語）等語，致乙○○○心生畏懼，因丙○○之
    女甲○醒來，丙○○始將瓦斯關掉。
二、案經乙○○○訴由台南縣警察局永康分局報請台灣台南地方法院檢察署檢察官偵
    查起訴。
    理      由
一、訊據被告丙○○矢口否認有於右揭時地打開瓦斯筒漏逸煤氣及恐嚇之行為，辯稱
    ：伊當日清晨返家時，因天色昏暗，看不清楚客廳擺設物品，而不小心踢到瓦斯
    筒，以致漏逸瓦斯，可能是前天晚上在客廳吃小火鍋沒有收好又未關緊瓦斯筒所
    致。又伊與其妻平時感情和睦，不可能會對其恐嚇云云。惟查，右揭事實迭據告
    訴人乙○○○於警訊、偵查及本院審理時指訴綦詳，並經證人即被告之女甲○證
    述明確，二人亦均證稱：整個房間都充滿了濃濃瓦斯味，令人非常不舒服而覺得
    頭暈想吐等語（見本院八十九年五月十七日、六月十九日訊問筆錄），且查，被
    告因脾氣暴躁，經常惡言怒罵告訴人，酗酒後更時常毆打告訴人及其三名子女等
    情，亦據告訴人提出本院八十八年度家護字第一一○號通常保護令乙紙在卷可證
    ，顯見被告與其妻感情不睦，動輒以言語或肢體動作以傷害告訴人，加以發生本
    件犯行之前，告訴人刻正依家庭暴力防治法規定向本院聲請對被告核發保護令，
    並經本院審理當中，則依雙方相處之情形觀之，被告對家庭共同生活之傷害自有
    變本加厲之可能。其次，被告於本院審理時並不否認伊當日清晨返家之後，確有
    瓦斯漏逸之情狀，惟其初供稱：「當天我是要喝茶，為了泡茶才開瓦斯筒，不小
    心踢到所致：：」（見本院八十九年五月十七日訊問筆錄），但嗣後又改稱：「
    我當天清晨回家時，因天色昏暗，看不清楚，所以不小心踢到瓦斯筒，該瓦斯筒
    沒有關緊，才會漏逸瓦斯：：」（見本院八十九年六月二十日審判筆錄），則其
    供述漏逸瓦斯之情節，已有前後矛盾情事（其於檢察官偵訊時更供稱：伊當天一
    直在家，早上快天亮時想要喝水，起身來卻踢到小瓦斯筒，因為前一天晚上吃火
    鍋沒有收好云云，見偵查卷第十八頁背面），況瓦斯筒縱若不慎踢倒而有鬆開瓦
    斯匣門之可能，一般人都會立即將之扶正，並將匣門開關拴緊，尚不至發生漏逸
    瓦斯之情事（蓋桶裝瓦斯含有臭味，如瓦斯有些微漏逸，站在瓦斯筒身旁之人就
    會最先聞到），然姑不論告訴人或證人甲○均未聽見有何瓦斯筒倒地碰撞地板之
    金屬聲，且該瓦斯筒原放置於客廳，卻足以讓一樓內側之和室房間都充滿濃密之
    瓦斯臭味，益顯見瓦斯漏逸之嚴重程度，此與踢倒瓦斯筒可能漏逸瓦斯之情形，
    自不可比擬。但當日在瓦斯筒身旁者，既僅被告一人，如非被告有意漏逸瓦斯，
    又有何人可為？再者，五公斤裝的瓦斯筒因其輕巧通常作為泡茶使用，且被告亦
    自承該瓦斯筒係放置於家裡客廳煮茶或吃小火鍋使用，但被告於漏逸瓦斯情況發
    生後，卻另將該瓦斯筒搬至告訴人就寢和室旁的廚房角落，顯見被告刻意移動該
    瓦斯筒慣常放置之地點，以便移近告訴人就寢地點，更足彰顯其恐嚇告訴人之意
    圖及漏逸瓦斯之故意。綜此，被告前揭辯解，顯屬事後卸責之詞，洵無足取。故
    本件事證已臻明確，被告犯行堪以認定，應依法論科。
二、核被告丙○○所為，係犯刑法第一百七十七條第一項之漏逸煤氣致生公共危險罪
    及刑法第三百零五條之恐嚇危害安全罪。而被告所犯上開二罪間，有方法結果之
    牽連關係，依刑法第五十五條規定，應從較重之漏逸煤氣致生公共危險罪處斷。
    爰審酌被告犯罪之動機、目的、手段、品行、因漏逸瓦斯而造成家人及公共安全
    之危害及犯罪後仍飾詞狡辯等一切情狀，量處如主文所示之刑，以資懲儆。
據上論斷，應依刑事訴訟法第二百九十九條第一項前段，刑法第一百七十七條第一項
、第三百零五條、第五十五條，罰金罰鍰提高標準條例第一條前段，判決如主文。
本案經檢察官陳俊秀到庭執行職務。
中      華      民      國    八十九    年      六      月    二十八    日
                                  臺灣臺南地方法院刑事第二庭
                                          法  官   林彥君
右正本證明與原本無異。
如不服本判決，應於判決送達後十日內，向本院提出上訴狀。
                                          書記官   黃若萍
中    華    民    國      八十九     年     六      月     二十八     日


司法院資訊處製作；財團法人民間司法改革基金會備份。
